# 请教陈版及大家，股权置换，换入股权的账面成本确认问题？

提问人：糖醋苦瓜 时间：2015-11-20 17:41:55
我也碰到同类问题，在这里说下我的考虑，对于第二次交易不太适合一揽子交易，因为你在第一次交易已经取得控制权。根据长投准则，应视同非货币性资产交换，而用非上市公司股权置换上市公司股权，在经过限售期后可以上市流通，与持有非上市公司股权相比，其资产流通性及估值都有重大差异，因此具有商业实质的可能性比较大。

回答人：chenyiwei
如果两次交易虽然是一并筹划、在同一份合同中约定的，交易作价也是基于同一个基准日，但两者并非互为前提（例如，第二次交易的完成情况不会影响已完成的第一次交易的效力，不会导致第一次交易被撤销或转回等），且两次交易作价均衡，不存在其中一次奇高而另一次奇低的情况，两次交易也有各自独立的商业实质（例如本案例中，第一次交易即取得控制权，后续第二次交易只是加强控制权，不改变第一次交易中已取得控制权的性质认定），则两次交易不看作是一揽子交易。在这种情况下，可以认为第一次交易是取得控制权，第二次交易是后续的购买少数股权（而不是“多次交易取得控制权”），分别按各自适用的原则处理。因此商誉仅出现于第一次收购 51 ％股权的交易中。
第二次股权置换交易，虽然是股权换股权，但换入股权所在公司的基本面是不同的，因此不同公司股份的置换具有商业实质的可能性较大。